# 转让非专利技术

提问人：cathleen75 时间：2016-01-12 09:22:48
请教
单位转让非专利技术，只需要签订一份技术转让合同就可以吗？是否还需要其他手续？ 非专利技术转让是否要交营业税？
谢谢~

回答人：chenyiwei
此问题建议咨询律师。建议考虑：本企业是否为国资，此类合同是否要报集团公司或者国资委批准；该技术有无特殊保密要求，是否须经保密主管部门批准；是否为了享受税收优惠或其他要求需向科技、税务等主管部门登记备案；等等。

提问人：zengfengxia 时间：2016-01-13 17:29:12
请教陈版，购入的共享专利权能作为无形资产吗？购入方不能将其转让、授予其他人使用。

回答人：chenyiwei
如果实际上是一个有限的使用权，则也可以确认为无形资产，但实际上是以“使用权”的名义。